【裁判字號】    97,審聲,1196
【裁判日期】    970829
【裁判案由】    停止執行
【裁判全文】
臺灣高雄地方法院民事裁定            97年度審聲字第1196號
聲  請  人  己○○
相  對  人  高雄縣岡山鎮農會
法定代理人  戊○○
相  對  人  丙○○
            丁○○
            庚○○
            甲○○○
            乙○○○
上列當事人間聲請停止執行事件，本院裁定如下：
    主  文
聲請人供擔保新台幣陸拾萬元後，本院民國九十五年度執字第三
四五九號強制執行事件，就坐落在高雄縣岡山鎮○○段五０六地
號土地上之未辦保存登記建物（暫編建號一七號）之強制執行程
序，於本院民國九十七年度審訴字第二四一０號第三人異議之訴
事件判決確定前應暫予停止執行。
    理  由
一、按有提起異議之訴時，法院因必要情形或依聲請定相當並確
    實之擔保，得為停止強制執行之裁定，強制執行法第18條第
    2 項定有明文。又按法院依強制執行法第18條第2 項定擔保
    金額，而為准許停止強制執行之裁定者，該項擔保係備供債
    權人因停止執行所受損害之賠償，其數額應依標的物停止執
    行後，債權人未能即時受償或利用該標的所受之損害額，或
    因另供擔保強制執行所受之損害額定之，非以標的物之價值
    或其債權額為依據，有最高法院86年度台抗字第442 號裁定
    意旨可供參酌。另強制執行法第15條所定第三人異議之訴，
    以排除執行標的物之強制執行為目的，故同條所謂強制執行
    程序終結，係指對於執行標的物之強制執行程序終結而言，
    對於執行標的物之強制執行程序，須進行至執行名義所載債
    權之全部或一部，因對於執行標的物之強制執行達其目的時
    始為終結。亦經同院65年台上字第2920號判例意旨闡釋明確
    。
二、本件聲請意旨略以：本院95年度執字第3459號強制執行事件
    所查封之坐落在高雄縣岡山鎮○○段506 地號土地上之未辦
    保存登記建物（暫編建號17號），係聲請人出資興建，而由
    聲請人取得所有權，聲請人已提起第三人異議之訴為救濟，
    爰聲請准予供擔保停止執行等語。
三、經查：聲請人係以上開建物為其出資興建，屬其所有為由，
    提起第三人異議之訴，聲請停止本院95年度執字第3459號強
    制執行程序，此經本院調取上開執行卷宗及本院97年度審訴
    字第2410號第三人異議之訴事件卷宗核閱屬實，是聲請人聲
    請停止執行，即屬有據。又本件聲請人所稱之系爭建物，業
    經本院執行處於97年8 月20日拍定，並已於97年8 月21日核
    發權利移轉證書，其拍定金額為新台幣（下同）3,699,900
    元等情，有拍賣筆錄、權利移轉證明書及投標書在卷可稽。
    故如停止執行，將導致上開拍定金額無法進行分配，相對人
    將不能及時由該拍賣價金受償。本院審酌相對人因遲延受償
    ，可能受有之利息損害、物價上漲之損失及其他預期利益，
    及本案爭點在於系爭建物是否為聲請人出資興建，且屬得上
    訴至第三審之事件，但依其爭執之難易程度，其訴訟期間應
    可評估不超過3 年等情狀，酌定本件之擔保金額為60萬元。
四、依強制執行法第18條第2 項，裁定如主文。
中    華    民    國    97    年    8     月    29    日
                      民事第二庭法  官  黃悅璇
正本證明與原本無異。
如不服本裁定應於送達後10日內向本院提出抗告狀，並繳納裁判
費新台幣1,000元。
中    華    民    國    97    年    8     月    29    日
                                書記官  林昭吟


司法院資訊處製作；財團法人民間司法改革基金會備份。
